臺灣高等法院刑事判決　　　　　　　　　　　　　九十一年度上易字第三四四三號
　　上　訴　人
　　即　被　告　甲○○　男　四.
右上訴人因竊盜案件，不服臺灣台北地方法院九十一年度易字第一二九二號，中華民
國九十一年十一月二十二日第一審判決 (聲請簡易判決處刑案號：臺灣台北地方法院
檢察署九十一年度偵字第一一三六七號)提起上訴，本院判決如左：
    主  文
上訴駁回。
    事實及理由
一、本案經本院審理結果，認第一審以上訴人即被告甲○○犯刑法第三百二十一條第
    一項第三款之罪，判處有期徒刑拾月，除變更起訴法條部分應補充如理由四、外
    ，餘認事用法及量刑均無不當，應予維持，並引用附件第一審判決書記載之事實
    、證據及理由。
二、被告上訴意旨：被告持以行竊之扣案物品均可在便利商店購得，並非兇器，且被
    告母親肢障且中風，被告復與太太離婚，小孩三人均就學中，加以有房屋貸款待
    繳，若入監執行，家庭生活將有問題等語。
三、查被告持以行竊之工具即指甲銼刀，為金屬材質，銼刀頭極為尖銳之事實，有照
    片一幀及被告於原審訊問時所繪製之圖型一紙可憑，在客觀上足以危害他人之生
    命、身體之安全，自屬兇器，被告否認係兇器，自不可採。其次，被告與黃麗華
    育有三女，夫妻二人已於九十年五月九日離婚之事實，固有戶籍謄本在卷可按，
    然依上開戶籍謄本，可知被告與黃麗華離婚後，女兒三人均由黃麗華監護。則被
    告所辯家庭生活將因其入監執行而陷入困境，應言過其實。再者，被告雖提出殘
    障手冊，證明母親彭月霜係中度肢障者，然並未提出彭月霜中風之及彭月霜將因
    被告入監而無人撫養任何證明文件，本院亦無從審酌，且原審審酌被告犯罪之動
    機、目的、手段、竊盜所得金額、所生危害及犯後坦承犯行，態度尚稱良好等一
    切情狀，量處被告有期徒刑十月，並無違法或顯然不當情形。綜上所述，被告上
    訴否認行竊時攜帶兇器並請求從寬量刑，指摘原審判決不當，為無理由，應予駁
    回。
四、本案公訴人認被告係犯刑法第三百二十條第一項之竊盜，原審改以同法第三百二
    十一條第一項第三款即攜帶兇器竊盜論罪，雖無不當，然原審判決漏未變更起訴
    法條，應予補充，
五、被告經合法傳喚，無正當理由不到庭，爰不待其陳述逕行判決。
據上論斷，應依刑事訴訟法第三百七十三條、第三百六十八條、第三百七十一條，第
三百條判決如主文。
本案經檢察官鍾鳳玲到庭執行職務。
中      華      民      國   九十二   年     一       月    二十八      日
                              台灣高等法院刑事第七庭
                                  審判長法  官  吳  啟  民
                                        法  官  施  俊  堯
                                        法  官  林  瑞  斌
右正本證明與原本無異。
不得上訴。
                                        書記官  丁  淑  蘭
中    華    民    國      九十二  年       一       月      二十八      日
附錄本案論罪科刑法條全文﹕刑法第三百二十一條第一項第三款
附件﹕
臺灣臺北地方法院刑事判決                        九十一年度易字第一二九二號
    公  訴  人  臺灣臺北地方法院檢察署檢察官
    被      告  甲○○  男  四十歲（民國○○○年○月○日生）
                        住台北市○○區○居街一０八巷十四號一樓
                        身分證統一編號：Ａ一二一四七八四五號
右列被告因竊盜案件，經檢察官聲請簡易判決處刑（九十一年度偵字第一一三六七號
），本院改用通常程序，判決如左：
    主  文
甲○○連續攜帶兇器竊盜，處有期徒刑拾月。
    事  實
一、甲○○意圖為自己不法之所有，並基於概括之犯意，自民國九十一年五月十日起
    ，至同年六月七日止，挑選凌晨一時至三時之時段，攜帶自備之鎖匙十把、塑膠
    棒一支及客觀上可作為兇器使用之指甲銼刀一支，趁人不注意之際，連續開啟台
    北市政府停車管理處所設置之路邊停車收費計時器，竊取各該計時器內之硬幣（
    時間、地點及金額均詳如附表），得款均花用殆盡。嗣於九十一年六月七日凌晨
    三時十五分許，在台北市松山區○○○路○段一五六號前，甲○○重施故技，竊
    取路邊停車收費計時器內之硬幣，得手後，為路人劉賡傳（公訴人誤植為劉賽傳
    ）發現，報警當場查獲，並扣得上開工具及已竊得之十元硬幣一千八百九十五個
    、五元硬幣四百九十一個、新版五十元硬幣十四個、舊版五十元硬幣三個，合計
    新台幣（下同）二萬二千二百五十五元。
三、案經台北市政府警察局松山分局移送台灣台北地方法院檢察署檢察官聲請簡易判
    決處刑，本院適用通常程序審理。
        理  由
一、右揭事實，業據被告甲○○迭於警訊及偵、審時坦承不諱，並經證人劉賡傳及台
    北市政府停車管理處承辦人呂宗民分別於警訊、偵查及本院審理中證述屬實，且
    有贓物認領保管收據一紙及照片二幀在卷可稽，復有鎖匙十把、塑膠棒一支及指
    甲銼刀一支扣案為證，被告自白核與事實相符，足堪採信。又附表編號一、五、
    七、九、十一之犯罪地點，並非在仁愛路四段，而係在仁愛路三段，另萬華區部
    分，僅有在青年路上竊取路邊收費計時器之硬幣，為被告於本院審理時供明在卷
    ，證人呂宗民亦證稱：「該處在六月份前並未在仁愛路四段設置計時器，起訴書
    附表所指設於仁愛路四段遭竊之收費計時器，應係設置在仁愛路三段」、「因為
    被告係以鑰匙開啟，計時器並未遭受破壞，無法正確判斷有哪些計時器的硬幣遭
    竊，不過這些路段均有發現計時器內硬幣有遭竊取的現象」等語（均見本院九十
    一年十月二十九日審判筆錄），是起訴書附表所示犯罪地點應予更正，附此敘明
    。故本件事證明確，被告犯行洵堪認定，應予依法論科。
二、被告甲○○所持有之指甲銼刀，為金屬材質，銼刀頭係尖型，為被告供承在卷，
    並有照片一幀及其於本院審理時所繪製之圖型一紙可憑，在客觀上顯具有行兇之
    危險性，自屬兇器之一種，核其所為，係犯刑法第三百二十一條第一項第三款之
    攜帶兇器竊盜罪。其先後多次加重竊盜犯行，均時間緊接，手段相若，犯罪基本
    構成要件相同，顯係基於概括犯意反覆為之，為連續犯，並依法加重其刑。爰審
    酌被告犯罪之動機、目的、手段、竊盜所得金額、所生危害及犯後坦承犯行，態
    度尚稱良好等一切情狀，從輕量處如主文所示之刑，以資懲儆。
三、扣案之鎖匙十把、塑膠棒一支及指甲銼刀一支，據被告供稱：「係撿拾得來，並
    非其所有」等語（見偵查卷第七頁反面、第六三頁反面、本院九十一年十月二十
    九日審判筆錄），既無確切證據足資認定扣案工具係屬被告所有，雖係供犯罪所
    用之物，仍不得逕予沒收，公訴人認係被告所有供犯罪所用之物，併請宣告沒收
    云云，於法未合，亦此敘明。
據上論斷，依刑事訴訟法第四百五十二條、第二百九十九條第一項前段，刑法第五十
六條、第三百二十一條第一項第三款，判決如主文。
本案經檢察官孫治遠到庭執行職務。
中      華      民      國    九十一    年     十一     月    二十二    日
                                      臺灣臺北地方法院刑事第八庭
                           法  官  胡宏文
右正本證明與原本無異。
如不服本判決，應於判決送達後十日內向本院提出上訴狀(應抄附繕本)。告訴人
或被害人如對於本判決不服者，應具備理由請求檢察官上訴，其上訴期間之計算
係以檢察官收受判決正本之日期為準。
                                          書記官  劉穗筠
中      華      民      國    九十一    年     十一     月    二十六    日
附本案論罪科刑依據之法條：刑法第三百二十一條第一項
刑法第三百二十一條
一犯竊盜罪而有左列情形之一者，處六月以上五年以下有期徒刑：
  於夜間侵入住宅或有人居住之建築物、船艦或隱匿其內而犯之者。
  毀越門扇、牆垣或其他安全設備而犯之者。
  攜帶兇器而犯之者。
  結夥三人以上而犯之者。
  乘火災、水災或其他災害之際而犯之者。
  在車站或埠頭而犯之者。
二前項之未遂犯罰之。
  附表
┌──┬──────┬───────────┬────────┬────┐
│編號│ 犯罪時間   │    行 竊 地 點       │   竊得金額     │  備考  │
│    │            │                      │  （新台幣）    │        │
├──┼──────┼───────────┼────────┼────┤
│ 一 │九十一年五月│台北市○○路○段      │二千元          │        │
│    │十日        │                      │                │        │
├──┼──────┼───────────┼────────┼────┤
│ 二 │九十一年五月│台北市○○區○○路    │一千元          │        │
│    │十二日      │                      │                │        │
├──┼──────┼───────────┼────────┼────┤
│ 三 │九十一年五月│台北市○○區○○路    │一千元          │        │
│    │十三日      │                      │                │        │
├──┼──────┼───────────┼────────┼────┤
│ 四 │九十一年五月│台北市○○路○段、二段│四千元          │        │
│    │十四日      │                      │                │        │
├──┼──────┼───────────┼────────┼────┤
│ 五 │九十一年五月│台北市中正區○○○路  │二千元     │        │
│    │十六日      │                      │                │        │
├──┼──────┼───────────┼────────┼────┤
│ 六 │九十一年五月│台北市○○路○段及萬華│三千二百元      │        │
│    │二十日      │區○○路              │                │        │
├──┼──────┼───────────┼────────┼────┤
│ 七 │九十一年六月│台北市○○區○○路三段│五千元          │        │
│    │二日        │                      │                │        │
├──┼──────┼───────────┼────────┼────┤
│ 八 │九十一年六月│台北市○○區○○路及中│二千元          │        │
│    │四日        │正區○○○路          │                │        │
├──┼──────┼───────────┼────────┼────┤
│ 九 │九十一年六月│台北市○○區○○路一段│六千六百元      │已追回  │
│    │五日        │、二段                │                │        │
├──┼──────┼───────────┼────────┼────┤
│ 十 │九十一年六月│台北市中正區○○○路、│五千六百五十五元│已追回  │
│    │六日        │萬華區○○路及萬大路  │                │        │
│    │            │                      │                │        │
├──┼──────┼───────────┼────────┼────┤
│ 十一 │九十一年六月│台北市○○路○段、三段│一萬元          │已追回  │
│    │七日        │、大安區華視停車場、和│                │        │
│    │            │平東路二段及民生東路三│                │        │
│    │            │段                    │                │        │
└──┴──────┴───────────┴────────┴────┘
